Аналитик данных

Агнесе Поикане-Пучёк

О себе

Аналитик данных с сильной теоретической базой и практическим опытом в области общественных наук. Комбинирую социальные науки с наукой о данных, чтобы лучше понять поведение пользователей и улучшить клиентский опыт.

В свободное время путешествую, занимаюсь бегом на длинные дистанции и читаю книги. Предпочитаю утопии, криминальную психологию и профессиональную литературу.

Навыки

Владение языками	латышский (родной), русский (С1), английский (В1)
Языки программирования	Python, SQL
Фреймворки	Matplotlib, NumPy, Pandas, Plotly, Seaborn, SciPy
Аналитика	качественные и количественные методы исследования, A/B тестирования, сводные таблицы, бизнес метрики, психосегментация пользователей, статистика, дашборды

Опыт

Аналитик данных, Яндекс.Практикум

август, 2019 - февраль, 2020 (6 месяцев)

Выполнила 15 практических проектов* по таким темам как предобработка данных, EDA, статистический анализ данных, проверка гипотез, A/B тестирование, сбор и хранение данных, анализ бизнес-показателей, визуализация данных, автоматизация.

*Все проекты прошли проверку у менторов Яндекс.Практикума. Ссылки на проекты предоставляются по требованию.

Менеджер по работе с клиентами, ГАО Государственное недвижимое имущество

апрель, 2017 - март, 2018 (1 год)

- выявление и анализ нужд и потребностей клиентов государственного сектора, обработка обратной связи
- ведение и поддержание текущей базы клиентов
- автоматизация процессов в работе с клиентами.

Секретарь Посольства, Посольство Латвии в Беларуси

январь, 2015 - декабрь, 2016 (2 года)

• управление корреспонденцией, оцифровка архивных документов.

Образование

• Государственное управление, степень магистра

Университет Turiba Рига, Латвия 2015-2017

• Межкультурные отношения, степень магистра

Даугавпилсский Университет Даугавпилс, Латвия 2011-2013

• Социология, степень бакалавра

Даугавпилсский Университет Даугавпилс, Латвия 2008-2011